【裁判字號】    92,交抗,74
【裁判日期】    920710
【裁判案由】    聲明異議
【裁判全文】
臺灣高等法院高雄分院刑事裁定          九十二年度交抗字第七四號
    抗  告  人
    即  異議人  甲○○
    即受處分人
    原處分機關  高雄市政府交通局交通事件裁決處
右抗告人因聲明異議案件，不服臺灣高雄地方法院中華民國九十二年五月三十日裁定
（九十一年度交聲字第七二九號），提起抗告，本院裁定如左：
      主      文
抗告駁回。
      理      由
一、本件異議意旨詳如附件異議狀所載。
二、查本件異議人甲○○前於九十一年二月二十二日駕駛車號ＺＥ－三七一一號自用
    小客車，沿高雄縣一八四號縣道往桃源鄉寶來地區行駛，於駛至六龜大橋由西向
    東至省二十七號道路交接之交岔路口，甲○○在行經該處有燈光號誌管制之交岔
    路口，卻違規闖紅燈左轉，而當場經交通稽查之高雄縣警察局六龜分局杜國忠、
    張文達警員攔停當場掣單舉發，但異議人不服拒簽，經警員在舉發通知單上記明
    拒簽之事由，視為已收受，並移送裁罰，經通知到案，異議人陳明不服，原處分
    之裁罰機關即依據違反道路交通管理處罰條例第六十三條第一項第三款違規記點
    三點，以上有舉發告發單、裁決書及高雄市政府交通局交通事件裁決處九十二年
    一月十日高市交裁字第０九二０００００九八號書函在卷可按。
三、異議人雖辯稱：渠當時緩慢滑行過中心線，並無闖紅燈等云云。惟查事發當時異
    議人駕車行經上開高雄縣一八四縣道與省台二十七線道交岔路口，該路口有交通
    燈光號誌正常運作管制，此經異議人所不爭執，而異議人左轉駛入省台二十七線
    道路時，確已達違規紅燈左轉，亦據証人即當場舉發之杜國忠警員於原審結証綦
    詳。至於異議人指摘另位執勤之張文達警員在看書，未親眼目睹有無違規乙節，
    此經杜國忠警員否認在卷，而本件既已經執行交通稽查之杜警員當場攔停掣單舉
    發，即已完足舉發要件，不以張文達警員共同舉發為必要，異議人上開指摘尚無
    足取。
四、再查，異議人當時係因路徑不熟惟恐駛錯行向，乃在進入路口中心線時，「緩慢
    滑行」，張目四望，乃至「在行過中心線後，停滯約五秒鐘，觀察熟悉路況」，
    此據異議人自承在卷，有異議狀附卷足佐。足見異議人當時一心在觀察路況，疏
    未注意燈光管制致因而闖紅燈左轉，應可認定，益見證人杜國忠之上開證詞，應
    堪採信。
五、綜上所述，本件原處分機關之裁決處分，並無違誤，原審以異議人之聲明異議，
    為無理由，應予駁回，於法尚無不合。抗告意旨，仍執陳詞，指摘原裁定不當，
    核無理由，應予駁回。
六、據上論斷，應依道路交通案件處理辦法第二十六條，刑事訴訟法第四百十二條，
    裁定如主文。
中    華    民    國     九十二     年       七       月      十        日
                              臺灣高等法院高雄分院刑事第三庭
                                  審判長法官  周賢銳
                                        法官  黃建榮
                                        法官  謝宏宗
右正本證明與原本無異。
不得再抗告。
                                      書記官  賴梅琴
中    華    民    國     九十二     年       七       月      十四      日
                                                                        Ｑ


司法院資訊處製作；財團法人民間司法改革基金會備份。
